【裁判字號】    95,易,179
【裁判日期】    950616
【裁判案由】    毒品危害防制條例
【裁判全文】
臺灣板橋地方法院刑事判決               95年度易字第179號
公  訴  人  臺灣板橋地方法院檢察署檢察官
被      告  甲○○
上列被告因違反毒品危害防制條例案件，經檢察官提起公訴（94
年度核退偵字第1278號），被告於準備程序中為有罪之陳述，經
本院合議庭裁定由受命法官進行簡式審判程序獨任審理，本院判
決如下：
    主  文
甲○○持有第二級毒品，累犯，處拘役伍拾日，如易科罰金，以
佰元折算壹日。扣案之第二級毒品甲基安非他命壹包（實稱毛
重零點伍壹捌公克）沒收銷燬之。
    事  實
一、甲○○曾於民國九十三年間，因毒品危害防制條例案件，經
    本院以九十三年簡字第二六八六號判處有期徒刑三月，經提
    起上訴，由本院以九十三年簡上字第五八一號受理後，撤回
    而於九十三年十一月十八日確定，並於九十三年十二月二十
    二日易科罰金執行完畢。甲○○明知甲基安非他命係毒品危
    害防制條例所規定之第二級毒品，不得非法持有，詎其基於
    持有第二級毒品甲基安非他命（起訴書誤載為「安非他命」
    ）之犯意，於九十四年八月二十一日下午四時許，在臺北縣
    中和市○○街內，以新臺幣（下同）一千元之價錢，向真實
    姓名年籍不詳之成年人，購得甲基安非他命一包（實稱毛重
    零點五一八公克）後，即非法持有上開第二級毒品甲基安非
    他命。嗣於九十四年八月二十一日下午五時四十五分許，在
    臺北縣中和市○○路○段三七號前為警查獲，並扣得前開甲
    基安非他命一包。
二、案經臺北縣政府中和分局移送臺灣板橋地方法院檢察署檢察
    官偵查起訴。
    理  由
一、按除被告所犯為死刑、無期徒刑、最輕本刑為三年以上有期
    徒刑之罪或高等法院管轄第一審案件者外，於第一次審判期
    日前之準備程序進行中，被告先就被訴事實為有罪之陳述時
    ，審判長得告知被告簡式審判程序之旨，並聽取當事人、代
    理人、辯護人及輔佐人之意見後，裁定進行簡式審判程序，
    刑事訴訟法第二百七十三條之一第一項定有明文。經核本件
    被告甲○○所犯係死刑、無期徒刑、最輕本刑為三年以上有
    期徒刑以外之罪，其於準備程序中就被訴事實為有罪之陳述
    ，經法官告知簡式審判程序之旨，並聽取公訴人及被告之意
    見後，本院合議庭認宜進行簡式審判程序，爰依首揭規定合
    議裁定由受命法官獨任進行簡式審判程序，合先敘明。
二、上揭事實，業據被告甲○○坦承不諱（見本院卷第四一頁）
    ，且於上揭時地為警查獲時，有晶體一包扣案可資佐證，且
    經證人即查獲之員警李俊賢、梁景森證述甚明；而上開扣案
    之晶體經送行政院衛生署管制藥品管理局檢驗結果，檢出
    Methamphetamine 成分（實稱毛重零點伍壹捌公克），有該
    局九十四年十一月九日管檢字第0940010578號檢驗成績書一
    紙附卷可稽，足徵被告前開自白與事實相符，應堪採信。又
    前開扣案晶體經檢驗結果係屬甲基安非他命一節，有上開檢
    驗成績書在卷足參，公訴意旨認被告係持有安非他命，顯係
    誤解，附此敘明。本件事證明確，被告持有第二級毒品甲基
    安非他命犯行洵堪認定。
三、查甲基安非他命係毒品危害防制條例第二條第二項所稱之第
    二級毒品，不得持有、施用，被告甲○○竟無故持有，核其
    所為，係犯毒品危害防制條例第十一條第二項之持有第二級
    毒品罪。再被告曾於九十三年間，因毒品危害防制條例案件
    ，經本院以九十三年簡字第二六八六號判處有期徒刑三月，
    經提起上訴，由本院以九十三年簡上字第五八一號受理後，
    撤回而於九十三年十一月十八日確定，並於九十三年十二月
    二十二日易科罰金執行完畢，此有臺灣高等法院被告前案紀
    錄表一件可按，其於有期徒刑執行完畢後五年內再犯本件有
    期徒刑以上之罪，為累犯，應加重其刑。爰審酌被告有施用
    毒品犯罪前科，已如前述，素行非佳，然其持有上開毒品，
    並未施用，也未害及他人，所犯情節非重，及犯罪後承認犯
    行，態度良好等一切情狀，量處如主文所示之刑，並諭知易
    科罰金之折算標準。又扣案之晶體一包確係第二級毒品甲基
    安非他命（實稱毛重零點五一八公克），已如前述，爰依毒
    品危害防制條例第十八條第一項前段之規定，宣告沒收併銷
    燬之。送鑑耗損之甲基安非他命晶體既已滅失，自無庸宣告
    沒收銷燬之。
據上論斷，應依刑事訴訟法第二百七十三條之一第一項、第二百
九十九條第一項前段，毒品危害防制條例第十一條第二項、第十
八條第一項前段，刑法第十一條前段、第四十七條、第四十一條
第一項前段，罰金罰鍰提高標準條例第二條，判決如主文。
本案經檢察官林俊儀到庭執行職務。
中    華    民    國    95      年    6   月    16    日
                  刑事第五庭    法  官   李麗珠
以上證明與原本無異。
如不服本判決，應於判決送達後10日內，向本院提出上訴狀。
                                書記官   王麗雯
中    華    民    國    95      年    6    月   16    日
附錄本案論罪科刑法條全文：
毒品危害防制條例第11條
持有第一級毒品者，處三年以下有期徒刑、拘役或新臺幣五萬元
以下罰金。
持有第二級毒品者，處二年以下有期徒刑、拘役或新臺幣三萬元
以下罰金。
持有專供製造或施用第一、二級毒品之器具者，處一年以下有期
徒刑、拘役或新臺幣一萬元以下罰金。
持有毒品達一定數量者，加重其刑至二分之一，其標準由行政院
定之。


司法院資訊處製作；財團法人民間司法改革基金會備份。
